臺灣臺南地方法院刑事判決　　　　　　　　　　　　　九十年度訴字第一二六四號
　　公　訴　人　臺灣台南地方法院檢察署檢察官
　　被　　　告　甲○○
右列被告因槍砲彈藥刀械管制條例案件，經檢察官提起公訴 (九十年度偵字第八九八
三號、第七四０三號)，本院判決如左：
    主  文
甲○○販賣可發射子彈具有殺傷力之玩具手槍，未遂，處有期徒刑年，併科罰金新
台幣伍萬元，罰金如易服勞役，以新台幣玖佰元即銀元佰元折算壹日。扣案之仿Ｂ
ＥＲＥＴＴＡ廠半自動手槍製造之改造玩具手槍壹支（槍枝管制編號：000000
0000號）、制式口徑玖ＭＭ子彈貳顆均沒收。
    事  實
一、甲○○有多次犯罪前科紀錄，於民國（下同）八十一年、八十二年間曾犯懲治盜
    匪條例等罪，經法院判處應執行有期徒刑十五年，於八十二年八月十七日送監執
    行，於八十九年七月十四日假釋出獄（未構成累犯），猶不知悔改，未經許可，
    持有仿ＢＥＲＥＴＴＡ廠半自動手槍製造之金屬玩具手槍更換土造金屬槍管改造
    而成之具有殺傷力可發射子彈之改造手槍一枝及具有殺傷力之制式口徑九ＭＭ子
    彈二顆，於九十年三月中旬，在台南縣永康市○○路一八一巷六十一弄五十三號
    其住宅內，曾多次取持上開槍彈向乙○○（另案在台灣屏東戒治所執行強制戒治
    中）炫耀，又基於販賣之犯意，有一次曾持上開之槍彈至高雄市○○路一六九號
    之三乙○○之住宅內，向乙○○稱：「是否要買，或有無其他人要買？一枝五萬
    元（新台幣）」，乙○○拒絕買受。嗣乙○○因施用毒品案件，為警於九十年四
    月三日下午二時許，在上開住宅查獲，經員警曉諭，乙○○供出上開有關甲○○
    持有槍彈及欲賣槍彈予伊之情節，並打甲○○所使用之0000000000號
    行動電話門號予甲○○，向甲○○表示有朋友欲買槍彈，並約甲○○於同日下午
    五時許，在高雄縣鳥松鄉○○路四十六巷巷口交易，員警黃崑臨等即帶同乙○○
    趕赴上址埋伏，甲○○於同日下午五時五分許，騎機車攜帶上開槍彈前來，欲與
    乙○○交易時，發現員警埋伏，將以塑膠袋裝入之上開槍彈丟棄，加速逃逸。
二、案經高雄市政府警察局楠梓分局移請臺灣高雄地方法院檢察署呈請台灣高等法院
    檢察署檢察長核轉臺灣台南地方法院檢察署檢察官偵查起訴。
    理  由
一、訊據被告甲○○僅坦承持有上開仿ＢＥＲＥＴＴＡ廠半自動手槍製造之金屬玩具
    手槍更換土造金屬槍管改造而成之具有殺傷力可發射子彈之改造手槍一枝，惟矢
    口否認有要販賣之犯行，並辯稱，不知子彈從那裡來的云云。惟查右揭事實，業
    據證人乙○○於警訊時及檢察官偵查中證述綦詳，並有改造手槍一枝、子彈二顆
    扣案佐證。又扣案之槍彈經送請刑事警察局鑑驗結果，手槍係金屬玩具手槍改造
    而成，具有殺傷力；子彈係具有殺傷力之制式口徑九ＭＭ子彈，有刑事警察局九
    十年六月十四日刑鑑字第七九五七二號鑑驗通知書影本在卷可稽。事證已臻明確
    ，被告所辯，顯係卸責之詞。證人乙○○於九十一年二月十九日在本院審理時雖
    證稱：被告在跟我聊天時說他台南有朋友有「東西」要賣等語，係護被告之詞
    ，均不足採信。被告犯行，堪以認定。
二、核其所為，係犯槍砲彈藥刀械管制條例第十一條第一項、第五項之販賣其他可發
    射金屬或子彈具有殺傷力之槍砲未遂罪及第十二條第一項、第五項之販賣制式子
    彈未遂罪，被告係一行為而犯上開二項罪名，為想像競合犯，應從一重處斷。又
    被告持有槍、彈後復販賣（未遂），其持有之行為應為販賣行為所吸收，不另論
    罪。另被告之行為，尚在未遂階段，合依刑法第二十六條前段規定，減輕其刑。
    爰審酌被告於目前社會治安因槍枝氾濫而日益惡化之際，猶非法持有槍彈並販賣
    未遂，嚴重威脅社會治安，及被告並無持上開槍彈犯案暨犯後態度等一切情狀，
    量處如主文所示之刑，罰金部分並諭知易服勞役之折算標準，以資懲儆。扣案之
    仿ＢＥＲＥＴＴＡ廠半自動手槍製造之改造玩具手槍壹支（槍枝管制編號：00
    00000000號）、制式口徑玖ＭＭ子彈貳顆，依槍砲彈藥刀械管制條例第
    五條規定為違禁物，爰依刑法第三十八條第一項第一款之規定予以宣告沒收。
三、據上論斷，應依刑事訴訟法第二百九十九條第一項前段，槍砲彈藥刀械管制條例
    第十一條第一項、第五項、第十二條第一項、第五項，刑法第十一條前段、第二
    十六條前段、第五十五條、第四十二條第二項、第三十八條第一項第一款，罰金
    罰鍰提高標準條例第二條，判決如主文。
本案經檢察官蔡英俊到庭執行職務
中    華    民    國      九十一      年      三      月      十二      日
                              臺灣臺南地方法院刑事第二庭
                                          法  官  王立村
右正本證明與原本無異。
如不服本判決，應於判決送達後十日內向本院提出上訴狀( 應附繕本 )。
                                          書記官   楊尚穎
中    華    民    國      九十一      年      三      月      十三      日
附錄法條
槍砲彈藥刀械管制條例第十一條
未經許可，製造、販賣或運輸第四條第一款所稱其他可發射金屬或子彈具有殺傷力之
各式槍砲者，處五年以上有期徒刑，併科新台幣一千萬元以下罰金。
未經許可，轉讓、出租或出借前項所列槍砲者，處三年以上十年以下有期徒刑，併科
新臺幣七百萬元以下罰金。
意圖供自己或他人犯罪之用，而犯前二項之罪者，處無期徒刑或七年以上有期徒刑，
併科新臺幣一千萬元以下罰金。
未經許可，持有、寄藏或意圖販賣而陳列第一項所列槍砲者，處一年以上七年以下有
期徒刑，併科新臺幣七百萬元以下罰金。
槍砲彈藥刀械管制條例第十二條
未經許可，製造、販賣或運輸子彈者，處一年以上七年以下有期徒刑，併科新臺幣
五百萬元以下罰金。
未經許可，轉讓、出租或出借子彈者，處六月以上五年以下有期徒刑，併科新臺幣
三百萬元以下罰金。
意圖供自己或他人犯罪之用，而犯前二項之罪者，處三年以上十年以下有期徒刑，
併科新臺幣七百萬元以下罰金。
未經許可，持有、寄藏或意圖販賣而陳列子彈者，處五年以下有期徒刑，併科新臺
幣三百萬元以下罰金。
第一項至第三項之未遂犯罰之。
